【裁判字號】    97,審易,1993
【裁判日期】    971024
【裁判案由】    竊盜
【裁判全文】
臺灣高雄地方法院刑事判決            97年度審易字第1993號
公  訴  人  臺灣高雄地方法院檢察署檢察官
被      告  甲○○
                    （另案於臺灣高雄第二監獄執行中）
上列被告因竊盜案件，經檢察官提起公訴（97年度偵字第17464
號），被告於準備程序中就被訴事實為有罪之陳述，經本院告知
簡式審判程序之旨，並聽取被告與公訴人之意見後，本院合議庭
裁定由受命法官獨任進行簡式審判程序，判決如下：
    主  文
甲○○犯攜帶兇器竊盜罪，累犯，處有期徒刑捌月。
    事  實
一、甲○○前因施用毒品，經本院以93年度簡字第3484號判處有
    期徒刑3 月確定，於民國94年4 月17日方執行完畢。詎其不
    知悔改，於97年4 月25日上午6 時許，基於竊盜之犯意，向
    不知情之楊勝德（另由檢察官為不起訴處分）及另名不詳真
    實姓名、年籍之成年男子（下稱甲男）稱：經綽號「阿志」
    之友人授權，可拆卸其鐵皮屋而變賣鐵片，而向楊勝德借用
    發電機，並召集楊勝德、甲男一同至高雄縣杉林鄉○○段15
    02號地號之土地，以客觀上具危險性之租用乙炔切割器，切
    割上開土地上為乙○○所有之貨櫃鐵皮屋，並且將拆卸下之
    鐵片搬運至農用車，而竊取該鐵片得逞。適有路人黃國泰於
    同日上午11時58分許行經該處，發覺有異而報警處理，始為
    警循線查獲。
二、案經乙○○訴由高雄縣政府警察局旗山分局報告臺灣高雄地
    方法院檢察署檢察官偵查起訴。
    理  由
一、訊據被告甲○○對於前開犯罪事實坦承不諱，並有證人楊勝
    德於警詢、偵訊之證述：97年4 月25日上午，被告叫我幫他
    工作，我到該工作地點後沒多久，被告就和一位我不認識的
    男子開搬運車載著乙炔到達，被告與該男子在該處以乙炔切
    割鐵片，中午時有人經過說我們切割到贓物了等語可資佐證
    （警卷第5 頁、偵卷第7 頁），且與證人黃國泰、乙○○等
    人證述相符。此外，有高雄縣杉林鄉○○段1502地號土地所
    有權狀影本1 張、車籍資料基本資料詳細畫面、現場照片在
    卷可稽，足見被告前開任意性自白與事實相符，被告犯行堪
    予認定，應依法論罪科刑。
二、按刑法第321 條第1 項第3 款之攜帶兇器竊盜罪，係以行為
    人攜帶兇器竊盜為其加重條件，此所謂兇器，其種類並無限
    制，凡客觀上足對人之生命、身體、安全構成威脅，具有危
    險性之兇器均屬之，且祇須行竊時攜帶此種具有危險性之兇
    器為已足，並不以攜帶之初有行兇之意圖為必要（最高法院
    79年臺上字第5253號判例意旨參照）。查被告所使用之乙炔
    切割器既足以切割上述鐵製之貨櫃屋，則該組乙炔切割器在
    客觀上足對人之生命、身體安全構成威脅，具有危險性，而
    可供兇器使用，是故核被告所為，乃係犯刑法第321 條第1
    項第3 款之攜帶兇器竊盜罪。被告前因施用毒品，經本院以
    93年度簡字第3484號判處有期徒刑3 月確定，於94年4 月17
    日方執行完畢等情，此有臺灣高等法院被告前案紀錄表在卷
    可佐，其於徒刑執行完畢5 年之內故意再犯本件有期徒刑以
    上之罪，為累犯，應依法加重其刑。爰審酌被告不思以正途
    取財，造成被害人財產損失，迄今未為賠償，其犯行為路人
    黃國泰發覺後，仍乘隙帶同贓物逃逸，足見其心存僥倖，及
    審理時能坦承犯行，態度尚可等一切情狀，量處如主文所示
    之刑。至於被告所使用之乙炔，係被告所租用，非被告所有
    （見偵卷第25頁），爰不為沒收之諭知。
三、至於公訴意旨另以：被告於97年4 月25日上午，亦以乙炔切
    割被害人丙○○於高雄縣杉林鄉○○段1502地號土地上之鋼
    構鐵皮屋，而竊取該鐵片得手，因認被告此部分行為同有涉
    犯刑法第321 條第1 項第3 款之嫌疑。查丙○○坐落於上開
    土地之鋼構鐵皮屋，雖亦有遭人切割竊取之情形，此有證人
    丙○○之陳述及現場照片附卷可查，然證人楊勝德於警詢中
    證稱：被告早上先到我家借用發電機，沒多久再來我家找我
    幫他工作，被告帶我到山上，我大約於8 點多到達工作現場
    ，現場有一間鐵皮屋已有被切割過了，我到達後就在現場看
    顧發電機，沒多久被告即和我不認識的男子載著乙炔到來（
    警卷第5 頁）。足見證人楊勝德於8 點多到達工作現場之前
    ，被告尚無發電機及乙炔等工具，然當時丙○○之鐵皮屋已
    被切割，自難認竊取丙○○之鋼構鐵皮屋亦係被告所為。而
    丙○○亦證稱：最後一次去鋼構鐵皮屋是97年2 月底，當時
    房屋完好（警卷第14頁）。查97年2 月底至被告被查獲之97
    年4 月25日相隔約2 月之久，且該屋地處偏僻，難認除被告
    之外，他人即無可能竊取丙○○之鋼構鐵皮屋，是此部分之
    犯罪，應屬不能證明。惟此部分如構成犯罪，與前開竊取楊
    庭鈞之貨櫃鐵皮屋而有罪部分應屬接續之一行為，有事實上
    一罪之關係，爰不另為無罪之諭知，附此敘明。
據上論斷，應依刑事訴訟法第273 條之1 第1 項、第284 條之1
、第299 條第1 項前段，刑法第321條第1項第3款、第47條第1項
，判決如主文。
本案經檢察官王朝弘到庭執行職務。
中    華    民    國    97    年    10    月    24    日
                   刑事第七庭 法  官  蔡書瑜
以上正本證明與原本無異。
如不服本判決，應於收受送達後10日內向本院提出上訴書狀。
中    華    民    國    97    年    10    月    24    日
                              書記官  周美
得上訴
附錄：論罪法條
中華民國刑法第321條
犯竊盜罪而有左列情形之一者，處六月以上、五年以下有期徒刑
：
一、於夜間侵入住宅或有人居住之建築物、船艦或隱匿其內而犯
之者。
二、毀越門扇、牆垣或其他安全設備而犯之者。
三、攜帶兇器而犯之者。
四、結夥三人以上而犯之者。
五、乘火災、水災或其他災害之際而犯之者。
六、在車站或埠頭而犯之者。
前項之未遂犯罰之。


司法院資訊處製作；財團法人民間司法改革基金會備份。
